臺灣臺北地方法院刑事簡易判決　　　　 100年度簡字第3016號
聲　請　人　臺灣臺北地方法院檢察署檢察官
被　　　告　王春福
　　　　　　何雨玲
　　　　　　劉豐榮
　　　　　　李鵬顯
　　　　　　胡信吉　原名胡沅.
　　　　　　謝正武
　　　　　　趙鐘陵
　　　　　　羅卉蘭 原名羅家.
　　　　　　高春喜
　　　　　　劉苓宣
　　　　　　劉美鳳
　　　　　　陳文義
　　　　　　許嘉宏
　　　　　　林陳麗華
　　　　　　吳永豐
　　　　　　黃博章
　　　　　　陳世龍
　　　　　　林永輝
　　　　　　陳慶元
　　　　　　林榮鴻
　　　　　　丁榮　　原名丁家.
　　　　　　傅友賢
　　　　　　林宏益　原名林福.
　　　　　　徐玉蘋
上列被告因賭博案件，經檢察官聲請以簡易判決處刑（100年度
偵字第7493號），本院判決如下：
    主  文
陳文義、吳永豐、林永輝、丁榮、傅友賢在公眾得出入之場所賭
博財物，各處罰金新臺幣貳仟元，如易服勞役，均以新臺幣壹仟
元折算壹日。
王春福、何雨玲、劉豐榮、李鵬顯、胡信吉、謝正武、趙鐘陵、
羅卉蘭、高春喜、劉苓宣、劉美鳳、許嘉宏、林陳麗華、黃博章
、陳世龍、陳慶元、林榮鴻、林宏益、徐玉蘋在公眾得出入之場
所賭博財物，各處罰金新臺幣參仟元，如易服勞役，均以新臺幣
壹仟元折算壹日。均緩刑貳年。
    事實及理由
一、王春福、胡信吉（原名胡沅泓）、何雨玲、劉豐榮、李鵬顯
    、謝正武、趙鐘陵、羅卉蘭（原名羅家蘭）、高春喜、劉苓
    宣、劉美鳳、陳文義、許嘉宏、林陳麗華、吳永豐、黃博章
    、陳世龍、林永輝、陳慶元、林榮鴻、丁榮（原名丁家榮）
    、傅友賢、林宏益（原名林福麟）、徐玉蘋（下合稱王春福
    等人），各基於在公眾得出入場所賭博財物之單一犯意，分
    別於如附表所示之時間、地點，以電話撥打至裝設在臺北市
    ○○區○○街1段27號6樓之市內電話(02)23644569號門號，
    向在上址由蘇學豊（業經本院判處有期徒刑4月，緩刑2  年
    ）、王傑生（業經本院判處有期徒刑2月，緩刑2年）與真實
    姓名年籍不詳之綽號「小余」、「胖胖」、「亞丹」等成年
    女子（下稱蘇學豊等人）所提供公眾得出入之地下期貨指數
    簽賭站（由蘇學豊承租上址，再由前開不詳成員以電話向不
    特定人招攬，經營地下期貨指數簽賭站，並利用前開市內電
    話門號作為不特定人下注交易之工具）下單對賭，並以如附
    表所示之帳戶作為匯出賭資及匯入贏取賭金之用。而王春福
    等人與蘇學豊等人之賭博方式，係以臺灣期貨交易所股份有
    限公司之「臺灣證券交易所發行量加權股價指數期貨商品（
    下稱臺股期貨指數）」作為賭博之標的，以「口」為其計算
    單位，並以臺股期貨指數每升降一點為新臺幣（下同）200
    元（若係小型臺股期貨指數則每點為100元）結算輸贏，即
    賭客若下單1口買「多」，而前述交易指數上漲，簽賭站每
    點需賠付賭客200元（若指數下跌，則每點贏賭客200元）；
    反之，倘賭客下單買「空」，而該交易指數上漲，簽賭站每
    點則贏賭客200元（若指數下跌，則每點賠付賭客200元），
    之後再依下單口數加乘結算輸贏數額，賭客則將賭輸金額匯
    入王傑生在第一商業銀行營業部之帳號00000000000號帳戶
    內，贏款則由簽賭站依賭客留存資料，匯入各該賭客之金融
    機構帳戶，嗣為警循線查獲始悉上情。
二、案經新北市政府警察局板橋分局報請臺灣臺北地方法院檢察
    署檢察官偵查後聲請簡易判決處刑。
三、上揭事實，業據被告王春福、胡信吉、何雨玲、劉豐榮、李
    鵬顯、謝正武、趙鐘陵、羅卉蘭、高春喜、劉苓宣、劉美鳳
    、陳文義、許嘉宏、林陳麗華、吳永豐、黃博章、陳世龍、
    林永輝、陳慶元、林榮鴻、丁榮、傅友賢、林宏益、徐玉蘋
    坦承不諱，核與證人即另案被告蘇學豊、王傑生於警詢、偵
    查中及本院調查程序中之證述（見臺灣臺北地方法院檢察署
    100年度偵字第5263號偵查卷《下稱偵B卷》第5頁至第7頁、
    第234頁至第239頁、第8頁至第9頁、第238頁至第239頁、本
    院100年度簡字第1853號卷第51至52頁），以及證人即被告
    謝正武之友人趙雲鳳、證人即許嘉宏之配偶廖芳黛證述情節
    相符（見偵卷卷二第125至127頁、第76頁至第77頁），復有
    如附表所示之帳號交易明細資料（見偵卷卷一第10頁至第15
    頁、第21頁、第27頁至第33頁、第35頁至第39頁、第44頁至
    第50頁、第54頁至第61頁、第65頁至第66頁、第69頁至第75
    頁、第83頁、第89頁至第93頁、第101頁至第112頁、第118
    頁至第121頁、第125頁至第130頁、第136頁至第150頁、第
    169頁至第170頁、第177頁至第179頁、第184頁至第192頁、
    第196頁至第200頁、第210頁至第219頁、第232頁至第241
    頁、第251至第252頁、第261頁至第274頁、第285頁至第293
    頁、第301頁至第302頁、第311頁至第325頁、第332頁至第
    341頁、第350頁至第362頁、第372頁至第375頁）、房屋租
    賃契約書1份（見偵B卷第90頁至第91頁）、王傑生之第一商
    業銀行營業部第00000000000帳號交易明細表（見偵B卷第
    111頁至第179頁）、現場照片共16張（見偵B卷第186頁至第
    193頁）附卷可稽，足徵被告前開任意性自白與事實相符，
    其犯行堪予認定，應依法論科。
四、按住宅雖原非公眾得出入之場所，惟若長期供不特定之人賭
    博財物，即失純住宅之性質，與公眾得出入之場所無異。本
    案之賭博場所，雖係蘇學豊之租屋處，然可供不特定多數人
    以電話簽賭臺股期貨指數之指數漲跌，且蘇學豊等人均無實
    際下單從事期貨交易，僅依臺股期貨指數之漲跌決定輸贏，
    顯係以偶然之事實決定輸贏，則被告以電話簽賭方式與蘇學
    豊等人對賭財物，自屬在不特定公眾得出入之場所賭博之行
    為。是核被告所為，均係犯刑法第266條第1項前段之賭博罪
    。被告各於如附表所示之時間，各在如附表所示之地點，各
    別多次反覆以電話下單方式與他人賭博財物，均未曾間斷，
    上揭犯罪形態，本質上乃具有反覆實施之特質，客觀上具有
    相當時間之緊密、連續性及可確定性，且依社會通念，該等
    行為本即具有預定數個同種類之行為反覆實行之性質，堪認
    屬法律上之集合犯，應各論以一罪。爰審酌被告於公眾得出
    入之場所賭博財物，敗壞社會風氣，所為均非可取，暨其等
    之品行、智識程度、生活狀況、犯罪後均坦承犯行之良好態
    度等一切情狀，分別量處如主文所示之刑，併均諭知易服勞
    役之折算標準。未查被告王春福、何雨玲、劉豐榮、李鵬顯
    、胡信吉、謝正武、趙鐘陵、羅卉蘭、高春喜、劉苓宣、劉
    美鳳、許嘉宏、林陳麗華、黃博章、陳世龍、陳慶元、林榮
    鴻、林宏益、徐玉蘋未曾因故意犯罪受有期徒刑以上刑之宣
    告，有臺灣高等法院被告前案紀錄表在卷可憑，其經此偵審
    程序當知警惕，信無再犯之虞，所宣告之刑以暫不執行為適
    當，爰依刑法第74條第1項第1款規定宣告緩刑2年，以勵自
    新。
四、依刑事訴訟法第449條第1項、第3項、第450條第1項，刑法
    第266條第1項前段、第42條第3項、第74條第1項第1款，刑
    法施行法第1條之1第1項、第2項前段，逕以簡易判決處刑如
    主文。
五、如不服本件判決，得自收受送達之日起10日內，向本院提起
    上訴。
中    華    民    國   100    年    10    月    12    日
                        刑事第十三庭  法  官  黃愛真
上正本證明與原本無異。
                                      書記官  許翠燕
中    華    民    國   100    年    10    月    18    日
附錄本案論罪法條：
中華民國刑法第266條
（普通賭博罪與沒收物）
在公共場所或公眾得出入之場所賭博財物者，處 1 千元以下罰
金。但以供人暫時娛樂之物為賭者，不在此限。
當場賭博之器具與在賭檯或兌換籌碼處之財物，不問屬於犯人與
否，沒收之。
附表
 ┌──┬─────┬──────────┬──────────┬────────┐
 │編號│   被告   │      賭博期間      │匯出睹資及收取贏得賭│電話下單地點    │
 │    │          │                    │金之帳戶（未特別註明│                │
 │    │          │                    │者即為被告所有）    │                │
 │    │          │                    │                    │                │
 ├──┼─────┼──────────┼──────────┼────────┤
 │ １ │王春福    │99年5月至同年11月間 │臺灣銀行小港分行第15│高雄市小港區營口│
 │    │          │止                  │0000000000號        │路21巷36號      │
 │    │          │                    │                    │                │
 │    │          │                    │                    │                │
 ├──┼─────┼──────────┼──────────┼────────┤
 │ ２ │胡信吉    │99年10月間          │渣打國際商業銀行崇德│臺南市東區文東  │
 │    │          │                    │分行（原新竹國際商業│街96號          │
 │    │          │                    │銀行）第000000000000│                │
 │    │          │                    │28號                │                │
 ├──┼─────┼──────────┼──────────┼────────┤
 │ ３ │何雨玲    │99年12月至100年1月間│華泰商業銀行中山分行│臺北市中山區農安│
 │    │          │                    │第0000000000號、合作│街107號3樓      │
 │    │          │                    │金庫銀行永和分行第  │                │
 │    │          │                    │0000000000000號     │                │
 ├──┼─────┼──────────┼──────────┼────────┤
 │ ４ │劉豐榮    │99年12月間          │合作金庫銀行北樹林分│新北市樹林區三俊│
 │    │          │                    │行第0000000000000號 │街85巷6號       │
 ├──┼─────┼──────────┼──────────┼────────┤
 │ ５ │李鵬顯    │99年11月間          │臺灣銀行台南分行第00│高雄市左營區自助│
 │    │          │                    │0000000000號        │新村270號       │
 ├──┼─────┼──────────┼──────────┼────────┤
 │ ６ │謝正武    │99年9月至100年1月間 │趙雲鳳之臺灣土地銀行│臺北市○○○市路│
 │    │          │                    │文山分行第093005    │上              │
 │    │          │                    │191422號            │                │
 ├──┼─────┼──────────┼──────────┼────────┤
 │ ７ │趙鐘陵    │99年5月至100年1月間 │合作金庫銀行中山路分│臺北市中山區通北│
 │    │          │                    │行第0000000000000號 │街118巷56號     │
 ├──┼─────┼──────────┼──────────┼────────┤
 │ ８ │羅卉蘭    │99年4月至12月間     │國泰世華商業銀行天母│桃園縣楊梅市瑞溪│
 │    │          │                    │分行第0000000000000 │路1段182巷19號4 │
 │    │          │                    │號                  │樓之1           │
 ├──┼─────┼──────────┼──────────┼────────┤
 │ ９ │高春喜    │99年5月至11月間     │中華郵政鼓山郵局第00│高雄市苓雅區林森│
 │    │          │                    │000000000000號      │二路82巷14號    │
 ├──┼─────┼──────────┼──────────┼────────┤
 │１０│劉苓宣    │99年5月至12月間     │國泰世華商業銀行永和│臺北市○○路46號│
 │    │          │                    │分行第000000000000號│                │
 ├──┼─────┼──────────┼──────────┼────────┤
 │１１│劉美鳳    │99年11月至100年1月間│彰化商業銀行城東分行│新北市三重區、臺│
 │    │          │                    │第00000000000000號  │北市            │
 ├──┼─────┼──────────┼──────────┼────────┤
 │１２│陳文義    │99年3月至12月間     │元大商業銀行南京東路│臺北市中山區龍江│
 │    │          │                    │分行第00000000000000│21巷23號2樓     │
 │    │          │                    │09號                │                │
 │    │          │                    │                    │                │
 ├──┼─────┼──────────┼──────────┼────────┤
 │１３│許嘉宏    │99年9月至100年1月間 │合作金庫銀行北新分行│新北市新店區檳榔│
 │    │          │                    │第0000000000000號   │路115號         │
 │    │          │                    │廖芳黛之合作金庫銀行│                │
 │    │          │                    │北新分行第0000000000│                │
 │    │          │                    │136號               │                │
 ├──┼─────┼──────────┼──────────┼────────┤
 │１４│林陳麗華  │99年3月至100年1月間 │中國信託商業銀行城中│臺北市士林區士東│
 │    │          │                    │分行第0000000000000 │路101巷3號      │
 │    │          │                    │號                  │                │
 ├──┼─────┼──────────┼──────────┼────────┤
 │１５│吳永豐    │99年3月至100年1月間 │渣打國際商業銀行三民│桃園縣桃園市青田│
 │    │          │                    │分行（原新竹國際商業│街108號         │
 │    │          │                    │銀行）第000000000000│                │
 │    │          │                    │11號                │                │
 ├──┼─────┼──────────┼──────────┼────────┤
 │１６│黃博章    │99年7月至100月1月間 │中華郵政石門郵局第24│新北市石門區小坑│
 │    │          │                    │000000000000號      │12號            │
 ├──┼─────┼──────────┼──────────┼────────┤
 │１７│陳世龍    │99年4月至100年1月間 │中國信託銀行永吉分行│不詳            │
 │    │          │                    │第0000000000000號   │                │
 ├──┼─────┼──────────┼──────────┼────────┤
 │１８│林永輝    │99年9月至12月間     │台新國際商業銀行竹北│不詳            │
 │    │          │                    │分行第00000000000000│                │
 │    │          │                    │號                  │                │
 ├──┼─────┼──────────┼──────────┼────────┤
 │１９│陳慶元    │99年3月至100年1月間 │台北富邦銀行中崙分行│臺北市士林區延平│
 │    │          │                    │第000000000000號    │北路5段257巷4弄 │
 │    │          │                    │                    │51號            │
 ├──┼─────┼──────────┼──────────┼────────┤
 │２０│林榮鴻    │99年11月間          │國泰世華銀行館前分行│不詳            │
 │    │          │                    │第000000000000號    │                │
 ├──┼─────┼──────────┼──────────┼────────┤
 │２１│丁榮      │99年7月至11月間     │聯邦銀行田心分行第08│新北市三重區永福│
 │    │          │                    │0000000000號        │街173巷3號1樓   │
 │    │          │                    │台北富邦銀行正義分行│                │
 │    │          │                    │第000000000000號    │                │
 ├──┼─────┼──────────┼──────────┼────────┤
 │２２│傅友賢    │99年11月間          │臺灣中小企業銀行宜蘭│不詳            │
 │    │          │                    │分行第00000000000號 │                │
 ├──┼─────┼──────────┼──────────┼────────┤
 │２３│林宏益    │99年9月至12月間     │彰化商業銀行北新分行│新北市新店區新店│
 │    │          │                    │00000000000000號    │路178號         │
 ├──┼─────┼──────────┼──────────┼────────┤
 │２４│徐玉蘋    │99年3月至12月間     │吳佩芸之合作金庫銀行│高雄市前金區河南│
 │    │          │                    │北高雄分行第00000000│二路158號24樓之2│
 │    │          │                    │52258號             │                │
 └──┴─────┴──────────┴──────────┴────────┘